最高法院刑事判決　　　　　　　　　　　　　　　八十六年度台上字第三五八二號
　　上　訴　人　甲○○
　　選任辯護人　陳慶鴻律師
　　　　　　　　陳文卿律師
　　　　　　　　楊惠雯律師
右上訴人因違反藥事法案件，不服台灣高等法院台南分院，中華民國八十六年一月三
十一日第二審判決（八十六年度上訴字第五四號，起訴案號：台灣嘉義地方法院檢察
署八十五年度偵字第五六三○號），提起上訴，本院判決如左：
    主  文
上訴駁回。
    理  由
按刑事訴訟法第三百七十七條規定，上訴於第三審法院，非以判決違背法令為理由，
不得為之。是提起第三審上訴，應以原判決違背法令為理由，係屬法定要件。如果上
訴理由狀並未依據卷內訴訟資料，具體指摘原判決不適用何種法則或如何適用不當，
或所指摘原判決違法情事，顯與法律規定得為第三審上訴理由之違法情形，不相適合
時，均應認其上訴為違背法律上之程式，予以駁回。本件原判決綜合調查證據之結果
，認上訴人甲○○犯有藥事法第八十三條第一項明知為禁藥而轉讓之事實，已詳其
其所憑之證據及認定之理由。查安非他命業經行政院衛生署於民國六十九年十二月八
日以衛署藥字第三○一一二四號公告列為禁藥，原判決理由二已詳為說明。原判決事
實欄認定上訴人明知安非他命為禁藥而轉讓予陳麗蘭非法吸用，理由中僅說明安非他
命為禁藥，但此程序上之瑕疵，對上訴人應受之刑責及原判決已有均不生影響，依刑
事訴訟法第三百八十條規定，仍非可為適法之第三審上訴理由。又原判決係依憑上訴
人之自白，核與證人陳麗蘭之供證一致，乃據以認定上訴人明知安非他命為禁藥而轉
讓與陳麗蘭非法吸用。上訴人上訴人本院始主張陳女見上訴人吸食安非他命乃主動參
與吸食，並非上訴人主動分送陳女吸食，而本院為法律審對此新事實，無從審認。至
原判決事實欄記載：「扣得甲○○所有供犯罪所用之安非他命一小包（毛重○‧三公
克）」，理由卻記載該小包安非他命毛重○‧二公克一節，本院依原判決主文、事實
與理由欄其餘部分之記載，已可認為上訴○‧二公克之記載應係○‧三公克之筆誤，
餘得由原審裁定反正外，尚不生影響於判決主旨，亦難認有事實與理由矛盾之違法。
再緩刑之宣告，除應具備刑法第七十四條所定條件外，並須有可認為以暫不執行刑罰
為適當之情形，始得為之，亦屬法院裁判時得依職權自由裁量之事項，上訴人不得以
原判決未諭知緩刑指為違背法令，此外，上訴人對於原判決已明之事項，專憑己見
，任意指摘，顯與法定上訴第三審之形式要件不符，其上訴違背法律上之程式，應予
駁回。本件既從程序上駁回上訴，上訴請求宣告緩刑，無從准許。又本院為法律審，
上訴提出證斷證明書、戶籍謄本等件，亦無從審酌。至非法吸用化學合成麻醉藥品部
分，未據上訴已確定。
據上論結，應依刑事訴訟法第三百九十五條前段，判決如主文。
中      華      民      國    八十六    年      六      月     十三     日
                              最高法院刑事第二庭
                                  審判長法官  施  文  仁
                                        法官  陳  炳  煌
                                        法官  張  淳  淙
                                        法官  洪  文  章
                                        法官  張  吉  賓
      右正本證明與原本無異
                                              書  記  官
中      華      民      國    八十六    年      六      月              日
